臺灣高等法院民事裁定
110年度聲字第52號
聲  請  人  詹明壽  
代  理  人  陳又新律師
            陸榆珺律師
相  對  人  楊家毓  
代  理  人  陳柏廷律師
            李欣倫律師                    
上列當事人間確認抵押債權不存在事件，聲請人聲請停止執行，
本院裁定如下：
    主  文
聲請人以新臺幣伍拾壹萬元為相對人供擔保後，臺灣基隆地方法
院一○九年度司執字第三四五三三號拍賣抵押物強制執行事件之
強制執行程序，於本院一○九年度上字第一四五七號確認抵押債
權不存在事件終結確定前，應予停止。
    理  由
一、按抵押權人聲請拍賣擔保物事件，關係人主張抵押權擔保之
    債權不存在而提起確認之訴者，法院得依該關係人之聲請，
    許其提供相當並確實之擔保，停止強制執行，此觀非訟事件
    法第74條之1準用第195條之規定自明。法院依上開規定酌定
    擔保金額而准許停止強制執行之裁定者，該項擔保係備供債
    權人因停止執行所受損害之賠償，其數額應依標的物停止執
    行後，債權人未能即時受償或利用該標的物所受之損害額定
    之(最高法院105年度台抗字第145號、104年度台抗字第279
    號裁定意旨參照)。
二、聲請意旨略以：聲請人所有坐落基隆市○○區○○段0000○00000
    0○000000地號土地（權利範圍：91/100000）及同段6069建
    號建物(建物門牌：基隆市○○區○○街000號之1、2樓，權利範
    圍：全部）（下合稱系爭房地），前遭他人持以設定擔保債
    權總金額新臺幣（下同）500萬元之最高限額抵押權（下稱
    系爭抵押權）予相對人，聲請人已起訴請求確認系爭抵押權
    所擔保之債權不存在及塗銷系爭抵押權等，經臺灣基隆地方
    法院（下稱基隆地院）109年度訴字第261號、本院109年度
    上字第1457號確認抵押債權不存在事件（下稱本案訴訟）受
    理。因相對人持以聲請基隆地院以109年度司拍字第68號、1
    09年度抗字第20號裁定（下稱系爭拍賣抵押物裁定）准予拍
    賣，並以之為執行名義聲請基隆地院拍賣系爭房地，經基隆
    地院以109年度司執字第34533號拍賣抵押物強制執行事件（
    下稱系爭執行事件）受理中，系爭房地一旦拍賣，勢難回復
    原狀，聲請人將受有重大損害，爰依非訟事件法第74條之1
    、第195條規定，聲請裁定命供擔保後，准於本院109年度上
    字第1457號確認抵押債權不存在事件終結確定前停止系爭執
    行事件之強制執行程序等語。
三、經查：
　㈠相對人以系爭拍賣抵押物裁定為執行名義，聲請拍賣聲請人
    所有之系爭房地，經基隆地院以系爭執行事件受理，系爭執
    行事件之執行程序尚未終結，已據本院調閱系爭執行事件卷
    宗查證明確。又聲請人以相對人為被告提起確認抵押債權不
    存在等訴訟，經系爭本案訴訟審理中，亦經本院調取系爭本
    案訴訟卷宗確認無訛。聲請人既主張系爭抵押權所擔保之50
    0萬元債權不存在，提起確認之訴，揆諸上開說明，其聲請
    於系爭本案訴訟終結確定前停止系爭執行事件之強制執行程
    序，核屬有據，應予准許。
　㈡本院審酌相對人聲請強制執行之債權金額為340萬元，而系爭
    本案訴訟現繫屬於第二審法院，其訴訟標的價額逾150萬元
    ，係得上訴於第三審之事件，依司法院所公布之各級法院辦
    案期限實施要點第2點規定，民事第二、三審辦案期限分別
    為2年、1年，至該訴訟終結確定，其期間約為3年，則相對
    人因停止執行所受之損害，為其於上開期間因未能即時受償
    上開340萬元債權所生之利息損害51萬元（3,400,000元X5%X
    3＝510,000元）。本院因認聲請人為相對人提供相當於上開
    利息損害為擔保應為已足，酌定相當擔保金額51萬元，予以
    准許。
四、據上論結，本件聲請為有理由，爰裁定如主文。
中　　華　　民　　國　　110 　年　　3 　　月　　4 　　日
                  民事第十二庭  
                      審判長法  官  陳秀貞
                            法  官  毛彥程
                            法  官  林哲賢
正本係照原本作成。
如不服本裁定，應於收受送達後10日內向本院提出抗告狀，並應
繳納抗告費新臺幣１千元。
中　　華　　民　　國　　110 　年　　3 　　月　　4 　　日

　　　　　　　　　　　　　　書記官  陳盈真